# 停牌重组的留存收益是否需要反映

提问人：原来你就在这里 时间：2015-10-27 15:27:41
请问各位老师，如果上市公司本年 10 月停牌，谋划重组，同一控制下企业合并，次年 3 月底复牌（重组成功），如果年报批准报出是4 月，年报的合并报表要不要反映被合并方的留存收益啊？

回答人：chenyiwei
如你所述，该重组是在资产负债表日后完成的，在资产负债表日，尚未取得对被合并方的控制权，因此不能就资产负债表日后完成的同一控制下合并事项追溯重述本报告年度的合并报表。

提问人：原来你就在这里 时间：2015-10-28 09:24:39
请问陈版，这个不能算调整事项吗？ 毕竟重组是在资产负债表日之前发生，在年报批准报出之前完成的事项啊？

回答人：chenyiwei
不算。因为重组完成日是会计处理日，而该日已在资产负债表日之后，所以不代表资产负债表日已存在的状态或情况。